【裁判字號】    98,消債更,787
【裁判日期】    990122
【裁判案由】    更生事件
【裁判全文】
臺灣臺中地方法院民事裁定           98年度消債更字第787號
    聲  請  人
    即  債務人  子○○
    相  對  人
    即  債權人  內政部營建署
    法定代理人  癸○○
    相  對  人
    即  債權人  戊○(台灣)商業銀行股份有限公司
                （含「美商戊○銀行股份有限公司」）
    法定代理人  甲○○
    相  對  人
    即  債權人  國泰世華商業銀行股份有限公司
    法定代理人  丁○○
    代  理  人  蔡弘濱
    相  對  人
    即  債權人  荷商荷蘭銀行股份有限公司台北分公司
    法定代理人  壬○○
    代  理  人  李軼倫
    相  對  人
    即  債權人  渣打國際商業銀行股份有限公司
    法定代理人  辛○○
    代  理  人  陳毅鴻
    相  對  人
    即  債權人  聯邦商業銀行股份有限公司
    法定代理人  丙○○
    代  理  人  張釗深
    相  對  人
    即  債權人  遠東國際商業銀行股份有限公司
                （原「友邦國際信用卡股份有限公司」）
    法定代理人  己○○
    代  理  人  趙景武
    相  對  人
    即  債權人  永豐商業銀行股份有限公司
    法定代理人  丑○○
    代  理  人  黃麗霓
    相  對  人
    即  債權人  台新國際商業銀行股份有限公司
    法定代理人  乙○○
    代  理  人  范志賓
    相  對  人
    即  債權人  中國信託商業銀行股份有限公司
    法定代理人  庚○○○○
    代  理  人  鄭資華
    相  對  人
    即  債權人  行政院勞工保險局
    法定代理人  蔡吉安
上列當事人間消費者債務清理事件，債務人聲請更生，本院裁定
如下：
    主    文
聲請人即債務人子○○自中華民國99年 1月22日16時起開始更生
程序。
    理    由
一、按債務人與金融機構協商成立者，不得聲請更生或清算，但
    因不可歸責於己之事由，致履行顯有重大困難者，不在此限
    ；本條例施行前，債務人依金融主管機關協調成立之中華民
    國銀行公會會員辦理消費金融案件無擔保債務協商機制與金
    融機構成立之協商，準用前項之規定，消費者債務清理條例
    第151條第5項、第 6項分別定有明文。又聲請更生或清算不
    合程式或不備其他要件者，法院應以裁定駁回之，但其情形
    可以補正者，法院應定期間先命補正，復為同條例第八條所
    明定。
二、本件聲請人即債務人主張因財產及收入不足以清償債務，前
    曾於95年間依照中華民國銀行公會會員辦理消費金融案件無
    擔保債務協商機制與金融機構成立協商，自95年 5月起，分
    120期，利率0%，且每月10日清償新台幣 11,327元，惟因聲
    請人每月薪資僅約32,000元，在扣除自己生活必要費用後，
    實無法依協商條件履行，於97年 8月起毀諾，故聲請人無力
    繼續履行原協商條件，顯係因非可歸責於己之事由致履行有
    重大困難等語，業據提出協議書、無擔保債務還款計劃在卷
    可按。從而，債務人主張無法清償債務等語，應堪採信。
三、然查，本件經依職權向各金融機關債權人函查債務人消費明
    細紀錄顯示，債務人消費內容信用貸款、預借現金（92年10
    月160,000元、93年4月19日145,992元、93年7月13日30,000
    元、93年7月16日90,000元、93年8月112,000元、93年11月2
    5日87,000元、94年 1月40,000元、94年4月19日50,000元、
    94年 4月20日50,000元、96年2月14日100,000元）、網路購
    物（快樂網購物城-12 、中國信託郵購、馬上購）、電腦資
    訊（僑品電腦、燦坤實業、大同綜合訊電公司、全國電子）
    、娛樂（天使卡拉OK、日本姑娘視廳歌唱名店、京富線上公
    司、東帝理容名店、豪意三溫暖、天生嬴家商務樂部、真情
    女仕美容美體、星河視聽歌唱名店、好馬美容護膚、天香樓
    飲料店、遊戲橘子數位科技、雄獅旅行社、祥發旅行社）、
    汽車（金弘笙實業、歐特耐、旭曜）、代償（92年6月172,8
    81元、92年10月15日178,758元、92年10月24日118,856元、
    93年 5月24日31,000元）、通訊（傻瓜派通訊行、全虹通信
    、和信電訊、中華電信、全虹企業公司、遠傳電訊）、其他
    （奇門國際公司、祺安公司、桐核閎生物科技公司）等，而
    其每月消費額度時有逾越薪資總額之情事，此有債權人提出
    之消費帳明細附卷可稽，如是上述消費性質非生活必要之支
    出，而係奢侈、浪費之性質。惟因債務人既因債務負擔沈重
    ，本院仍准其更生。
四、又債務人之消費內容既如前述，核與消費者債務清理條例第
    134條第4款所稱：「浪費、賭博或其他投機行為，致財產顯
    然減少或負擔過重之債務」等不免責事由相當。再經本院訊
    問各該債權人亦表明反對債務人之更生聲請，未來本件更生
    程序，恐將因其更生方案無法獲致債權人會議通過或法院認
    可而宣告清算，徒增程序勞費，欠缺實益。惟，本院仍認應
    准債務人進入更生程序，提供其更生方案付諸表決之機會，
    爰裁定如主文。
中    華    民    國    99    年    1     月    22    日
                  民事庭法  官  顏世傑
上為正本係照原本作成
本件不得抗告
本裁定已於99年1月22日16時公告。
中    華    民    國    99    年    1     月    22    日
                        書記官  葉家顯

司法院資訊處製作；財團法人民間司法改革基金會備份。
